en: Certification service: ANACS; CAC; ICG; NGC; Not certified; PCGS; Other
sv: Certifieringstjänst: ANACS; CAC; ICG; NGC; Ej certifierad; PCGS; Övrigt
ja: 認証サービス: ANACS; CAC; ICG; NGC; 未鑑定; PCGS; その他
zh-TW: 認證服務: ANACS; CAC; ICG; NGC; 未認證; PCGS; 其他
tr: Sertifikasyon hizmeti: ANACS; CAC; ICG; NGC; Sertifikasız; PCGS; Diğer
sk-SK: Certifikácia: ANACS; CAC; ICG; NGC; Necertifikované; PCGS; Iné
bg-BG: Сертификационна услуга: ANACS; CAC; ICG; NGC; Несертифицирани; PCGS; Други
es: Servicio de certificación: ANACS; CAC; ICG; NGC; No certificada; PCGS; Otro
zh-CN: 认证服务: ANACS; CAC; ICG; NGC; 未认证; PCGS; 其他
cs: Certifikační služba: ANACS; CAC; ICG; NGC; Bez certifikace; PCGS; Jiné
th: บริการออกใบรับรอง: ANACS; CAC; ICG; NGC; ไม่ได้รับการรับรอง; PCGS; อื่นๆ
sl-SI: Storitev certificiranja: ANACS; CAC; ICG; NGC; Ni certificirano; PCGS; Drugo
ro-RO: Serviciu de certificare: ANACS; CAC; ICG; NGC; Necertificat; PCGS; Altele
pt-BR: Serviço de certificação: ANACS; CAC; ICG; NGC; Não certificado; PCGS; Outro
it: Servizio di certificazione: ANACS; CAC; ICG; NGC; Non certificato; PCGS; Altro
fr: Service de certification: ANACS; CAC; ICG; NGC; Non certifié; PCGS; Autre
nl: Certificeringsdienst: ANACS; CAC; ICG; NGC; Niet gecertificeerd; PCGS; Overig
ko: 인증 서비스: ANACS; CAC; ICG; NGC; 미인증; PCGS; 기타
vi: Dịch vụ chứng nhận: ANACS; CAC; ICG; NGC; Không được chứng nhận; PCGS; Khác
da: Certificeringstjeneste: ANACS; CAC; ICG; NGC; Ikke certificeret; PCGS; Andet
nb: Sertifiseringstjeneste: ANACS; CAC; ICG; NGC; Ikke sertifisert; PCGS; Annet
hr-HR: Usluga certificiranja: ANACS; CAC; ICG; NGC; Nema certifikat; PCGS; Ostalo
de: Zertifizierungsdienst: ANACS; CAC; ICG; NGC; Nicht zertifiziert; PCGS; Sonstiges
fi: Sertifiointipalvelu: ANACS; CAC; ICG; NGC; Ei sertifioitu; PCGS; Muu
el: Υπηρεσία πιστοποίησης: ANACS; CAC; ICG; NGC; Μη πιστοποιημένο; PCGS; Άλλο
hu: Tanúsítási szolgáltatás: ANACS; CAC; ICG; NGC; Nem hitelesített; PCGS; Egyéb
pt-PT: Serviço de certificação: ANACS; CAC; ICG; NGC; Não certificado; PCGS; Outro
pl: Usługa certyfikacyjna: ANACS; CAC; ICG; NGC; Bez certyfikatu; PCGS; Inne
lt-LT: Sertifikavimo paslauga: ANACS; CAC; ICG; NGC; Nesertifikuota; PCGS; Kita
ru: Сервис сертификации: ANACS; CAC; ICG; NGC; Без сертификации; PCGS; Другое